【裁判字號】    89,易,2745
【裁判日期】    890810
【裁判案由】    業務侵占
【裁判全文】
臺灣高雄地方法院刑事判決                        八十九年度易字第二七四五號
    公  訴  人  臺灣高雄地方法院檢察署檢察官
    被      告  乙○○
右列被告因業務侵占案件，經檢察官提起公訴（八十八年度偵字第二九九○八號），
本院判決如左：
    主  文
乙○○意圖為自己不法之所有，而侵占對於業務上所持有之物，處有期徒刑柒月，緩
刑參年。
    事  實
一、乙○○於民國八十六年十一月間起擔任金墩實業股份有限公司（下稱金墩公司）
    之高雄營業所主任，為從事業務之人。竟於八十八年五月間起至十二月十七日止
    某不詳時間，意圖為自己不法之所有，利用其向公司往來廠商收取帳款之機會，
    將收取之貨款新台幣（下同）二十一萬一千六百五十三元挪為他用，以變易持有
    為所有之意思予以侵占入己。嗣經金墩公司於八十八年十二月十七日核帳後，始
    發現上情。
二、案經金墩公司訴由臺灣高雄地方法院檢察署檢察官偵查起訴。
    理  由
一、右揭事實業據被告乙○○坦承不諱，核與告訴人金墩公司代理人甲○○到庭指訴
    情節相符，復有切結書一紙附偵查卷可佐。被告雖辯稱此案係民事責任，其並無
    侵占故意云云，惟查，被告自八十六年十一月間起，即擔任告訴人高雄營業所主
    任，為該營業所之負責人，則在其擔任負責人之期間，業務自均由其負責，所收
    取之貨款既被查出有短缺之情形，而未能補足，其有侵占之犯行甚明；且其既無
    法證明所短少之貨款係他人偷竊或挪用，所辯自難為其有利之認定。本件事證明
    確，被告犯行足堪認定。
二、核被告所為，係犯刑法第三百三十六條第二項之業務侵占罪。審酌被告身為告訴
    人之高雄營業所主任，竟挪用客戶之貨款，誠屬不該，及其犯罪之動機、目的、
    手段、告訴人所受之損害，及其犯後能坦承犯行，態度良好等一切情狀，爰量處
    如主文所示之刑，以示儆懲。又被告前未曾受有期徒刑以上刑之宣告，有台灣高
    雄地方法院檢察署刑案資料查註紀錄表及臺灣高等院被告全國前案紀錄表各一份
    附卷可稽，其因一時失慮，偶罹刑典，事後能坦承犯行，深表悔意，且其目前在
    新化農會上班，有正當職業，業據被告供承在卷，其經此偵審教訓及刑之宣告後
    ，應知所警惕而無再犯之虞，本院認上開宣告之刑以暫不執行為適當，爰併予宣
    告緩刑三年，以勵自新。
三、據上論斷，應依刑事訴訟法第二百九十九條第一項前段，刑法第三百三十六條第
    二項、第七十四條第一款，罰金罰鍰提高標準條例第一條前段，判決如主文。
中      華      民      國      八十九      年      八    月    十      日
                                  臺灣高雄地方法院刑事第二庭
                                      法  官    劉建利
右正本證明與原本無異。
如不服本判決，應於判決送達後十日內，向本院提出上訴狀。
                                      書記官    洪生輝
中      華      民      國      八十九      年      八    月    十      日
附錄論罪科刑法條：刑法第三百三十六條第二項。
對於公務上或因公益所持有之物，犯前條第一項之罪者，處一年以上七年以下有期徒
刑，得併科五千元以下罰金。
對於業務上所持有之物，犯前條第一項之罪者，處六月以上五年以下有期徒刑，得併
科三千元以下罰金。


司法院資訊處製作；財團法人民間司法改革基金會備份。
